臺灣新竹地方法院民事判決　　　　　　　100年度訴字第440號
　　原　　　告　郭煒穗
　　　　　　　　郭燦煌
　　　　　　　　郭鑑昌
　　被　　　告　郭振權
　　　　　　　　郭燦焜
上列當事人間分割共有物事件，本院判決如下﹕
    主  文
原告之訴駁回。
訴訟費用由原告負擔。
    事實及理由
一、按原告之訴，依其所訴之事實，在法律上顯無理由者，法院
    得不經言詞辯論，逕以判決駁回之，民事訴訟法第249條第2
    項定有明文。次按民法第1164條所定之遺產分割，係以遺產
    為一體，整個的分割，而非以遺產中各個財產之分割為對象
    ，亦即遺產分割之目的在遺產公同共有關係全部之廢止，而
    非各個財產公同共有關係之消滅，上訴人訴請分割遺產，除
    非依民法第828 條、第829 條規定，經全體公同共有人同意
    ，僅就特定財產為分割，否則依法即應以全部遺產為分割對
    象，依最高法院88年台上字第2837號及85年台上字第117 號
    判決意旨可資參照。
二、原告起訴主張略以：坐落於新竹縣竹北市○○段（下稱同段
    ）871 、871- 1地號之公同共有土地（下合稱系爭土地），
    為兩造因繼承而取得。惟本院民事執行處100 年度執助字第
    103 號，債權人即原告三人與債務人即被告郭振權間請求返
    還代墊款強制執行事件，核發執行命令指封系爭土地。雖經
    鑑價程序，然本院民事執行處卻通知原告應補正其他繼承人
    已就系爭土地為遺產分割訴訟或協議分割之證明，爰提起本
    件訴訟云云。
三、經查，本件原告起訴請求分割系爭土地，惟依系爭土地登記
    謄本所載，兩造係因繼承而公同共有系爭土地，顯見兩造就
    繼承取得之系爭土地尚未為遺產之分割。又兩造除繼承系爭
    土地外，尚同時繼承被繼承人郭許雪絲所遺新竹縣竹北市○
    ○段1321地號土地及同段474 、474-1 、481 地號土地。另
    繼承被繼承人郭許雪絲於合作金庫新竹分行及中華郵政之存
    款乙節，業經本院依職權向新竹縣竹北地政事務調閱系爭土
    地辦理繼承登記資料，有該所100 年8 月31日北地所登字第
    1000004613號函所附土地登記申請書、土地登記清冊、繼承
    系統表、財政部臺灣省北區國稅局遺產稅免稅證明書、戶籍
    謄本等件可參，且為原告郭燦煌所不否認（見本院100 年8
    月17日調解程序筆錄）。是系爭土地既係兩造基於繼承而生
    之公同共有關係，自須就包括其他繼承之遺產一併為分割之
    請求。惟原告僅起訴請求分割系爭土地，就同為繼承標的之
    其餘遺產未併為請求，亦未提出業經全體公同共有人同意僅
    就系爭土地為分割之資料供本院審酌，揆諸前揭說明，原告
    提起本件訴訟，顯無理由，爰不經言詞辯論，逕以判決駁回
    之。
四、依民事訴訟法第249條第2項、第78條，判決如主文。
中    華    民    國   100    年    10    月    21    日
                 民事第二庭   法  官  盧玉潤
以上正本係照原本作成。
如對本判決上訴，須於判決送達後20日內向本院提出上訴狀。
                              書記官  謝國聖
中    華    民    國   100    年    10    月    21    日